【裁判字號】    99,易緝,142
【裁判日期】    991026
【裁判案由】    竊盜
【裁判全文】
臺灣板橋地方法院刑事判決            99年度易緝字第142 號
公  訴  人  臺灣板橋地方法院檢察署檢察官
被      告  乙○○
上列被告因竊盜案件，經檢察官提起公訴（97年度偵字第11641
號），本院判決如下：
    主  文
乙○○毀越牆垣、毀壞門扇，竊盜，處有期徒刑陸月，如易科罰
金，以新臺幣壹仟元折算壹日。
    事  實
一、緣乙○○曾於曾永順所經營而由甲○○實際管理之茶室（位
    於臺北縣三重市○○○路109 號）工作，惟嗣經解職。詎其
    竟意圖為自己不法之所有，於97年2 月26日凌晨0 時餘，毀
    壞該茶室後方之三夾板牆，而自破洞中越入茶室內，再徒手
    竊取櫃檯抽屜內之現金及櫃檯前之土地公神像上金牌（10面
    ），並毀壞該茶室辦公室之木門及其內之抽屜鎖（毀損抽屜
    鎖部分未據告訴及起訴），而竊取該辦公室抽屜內之現金（
    連同櫃檯內之現金合計約新臺幣〈下同〉18萬元），得手後
    逃逸。旋於同日中午為該茶室內之工作人員察覺有異並告知
    甲○○，經報警處理並由甲○○指認當日凌晨之茶室內監視
    器錄影畫面，始查知上情。
二、案經曾永順訴由臺北縣政府警察局三重分局移送臺灣板橋地
    方法院檢察署檢察官偵查起訴。
    理  由
一、訊據被告乙○○坦承曾於曾永順所經營而由甲○○實際管理
    之前揭茶室工作，嗣經解職，又該茶室內監視器錄影畫面中
    之人係伊無訛，惟矢口否認犯罪，辯稱：伊係前往該處拿伊
    所有之衣物，伊並未竊取其內之金牌及現金云云。
二、經查：
（一）上開犯罪事實，業據證人甲○○於本院審理中結證綦詳（
      見本院99年10月12日審判筆錄），而證人甲○○於本院審
      理中亦表示原諒被告，請求從輕量刑（見本院99年10月12
      日審判筆錄），據此，證人甲○○應無再故為誣攀、誇大
      之必要，所為證詞應非子虛；此外，復有卷附現場照片2
      幀、監視器錄影翻拍畫面9 幀（見臺灣板橋地方法院檢察
      署97年度偵字第11641 號卷第15頁、第47頁至第49頁）附
      卷足憑。
（二）雖被告猶執前詞置辯，然查：
  １、證人甲○○於本院審理中已證稱：茶室應該沒有被告之衣
      物（見本院99年10月12日審判筆錄），是被告所辯係前往
      拿取伊所有之衣物云云，已難採信；況且，苟被告係前往
      拿取衣物，何以會選擇凌晨時分，並以身著連身帽外套並
      戴手套等掩飾身分之裝束為之？又何以未見其攜帶裝衣物
      之袋子進入茶室？凡此，均核與常情有違。
  ２、被告於檢察官偵查中經提示上開監視器錄影翻拍畫面，其
      竟矢口否認畫面中之人係伊，迨本院準備程序中始為坦承
      ，惟其就偵查中何以未予承認一節設詞辯稱：「為什麼要
      解釋那麼多，我回答說沒有去，這樣比較快。」（見本院
      99年9 月30日準備程序筆錄），其飾卸之情灼然。
三、從而，本案事證已臻明確，被告犯行洵堪認定，自應依法論
    科。
四、查三夾板材質屋牆，足以遮風避雨及具防閑作用，應屬牆垣
    。是核被告乙○○所為，係犯刑法第321 條第1 項第2 款之
    毀越牆垣、毀壞門扇竊盜罪（起訴書雖未敘及被告毀壞該茶
    室後方之三夾板牆，而自破洞中越入茶室內之加重條件，惟
    此部分與起訴之犯罪事實有單純一罪關係，且業經本院當庭
    告知可能觸犯之此部分罪名，本院自應加以審究）。爰審酌
    被告年輕力富，不思以合法方式取得財物，竟貪圖一己之私
    利而為本件犯行之犯罪動機、目的、手段、所生危害及其品
    行、智識程度、犯罪後之態度，兼衡告訴代理人（即茶室之
    現場負責人）甲○○於本院審理中表示：於案發後，被告之
    兄業已代為賠付金牌一大塊及現金10萬元，本案係因非告訴
    乃論之罪，故無法撤回，伊不希望把事情鬧大，希望給被告
    一個機會，從輕量刑，他現在有工作，工作很正常，而且有
    小孩，小孩很小，看能不能原諒被告等語（見本院99年10月
    12日審判筆錄）等一切情狀，量處如主文所示之刑，並諭知
    如易科罰金之折算標準，以資懲儆。
據上論斷，應依刑事訴訟法第299 條第1 項前段，刑法第321 條
第1 項第2 款，第41條第1 項前段，判決如主文。
本案經檢察官陳怡親到庭執行職務。
中    華    民    國    99    年    10    月    26    日
                  刑事第八庭  法  官  陳鴻清
以上正本證明與原本無異。
如不服本判決，應於判決送達後10日內敘明上訴理由，向本院提
出上訴狀 (應附繕本) ，上訴於臺灣高等法院。其未敘述上訴理
由者，應於上訴期間屆滿後20日內向本院補提理由書「切勿逕送
上級法院」。
                              書記官  黃頌棻
中    華    民    國    99    年    10    月    26    日
附錄本判決論罪科刑法條全文：
刑法第321 條：
犯竊盜罪而有左列情形之一者，處六月以上、五年以下有期徒刑
：
一、於夜間侵入住宅或有人居住之建築物、船艦或隱匿其內而犯
    之者。
二、毀越門扇、牆垣或其他安全設備而犯之者。
三、攜帶兇器而犯之者。
四、結夥三人以上而犯之者。
五、乘火災、水災或其他災害之際而犯之者。
六、在車站或埠頭而犯之者。
前項之未遂犯罰之。

司法院資訊處製作；財團法人民間司法改革基金會備份。
